臺灣高等法院臺南分院刑事判決
111年度上易字第452號
上  訴  人  
即  被  告  吳鴻益


選任辯護人  裘佩恩律師
            蘇泓達律師
            莊佳蓉律師 
上列上訴人因過失傷害案件，不服臺灣臺南地方法院110年度易
字第415號，中華民國111年6月30日第一審判決（起訴案號：臺
灣臺南地方檢察署109年度調偵字第1627號、第1631號），提起
上訴，本院判決如下：
    主  文
原判決所處之刑撤銷。 
吳鴻益犯過失傷害罪，處有期徒刑貳月，如易科罰金，以新臺幣
壹仟元折算壹日。緩刑貳年。
    事實及理由
一、本院審判範圍：
　　按民國110年6月18日修正生效之刑事訴訟法第348條規定：
    「上訴得對於判決之一部為之。對於判決之一部上訴者，其
    有關係之部分，視為亦已上訴。但有關係之部分為無罪、免
    訴或不受理者不在此限。上訴得明示僅就判決之刑、沒收或
    保安處分一部為之」；又刑事訴訟法施行法第7條之13對上
    開規定之施行，已明定：「施行前，已繫屬於各級法院之案
    件，於施行後仍適用修正前刑事訴訟法第348條規定；已終
    結或已繫屬於各級法院而未終結之案件，於施行後提起再審
    或非常上訴者，亦同」。茲本案係於上開規定施行後始繫屬
    於本院，被告及辯護人已明示僅就原審之量刑部分為上訴(
    本院卷第54-55頁)，而量刑與原判決事實及罪名之認定，可
    以分離審查，是本件上訴範圍只限於原判決量刑部分，其餘
    部分則不在本院審判範圍。
二、經本院審理結果，認第一審以上訴人即被告吳鴻益犯刑法第
    284條前段之過失傷害罪。核其認事用法均無不當。然被告
    於本院審理中已與告訴人柯玉女和解賠償新台幣（下同）51
    萬元，除其中41萬5千元由第一產物保險股份有限公司匯入
    告訴人指定帳戶外，另由其雇主即○○○○○○有限公司（下稱○○
    公司）匯款9萬5千元至告訴人指定之帳戶，並獲得告訴人之
    諒解，有和解筆錄可稽（本院卷第135-137頁）；原審未及
    審酌上情，自有不當，應由本院將原判決所處之刑予以撤銷
    改判。茲引用第一審判決書記載之事實、證據及除量刑部分
    以外之理由（如附件），並補充如下。
三、被告上訴意旨略以：被告願與告訴人和解，且於審理中已達
    成和解，賠償告訴人上開款項，請從輕量刑並給予緩刑之宣
    告等語。
四、撤銷改判之理由：
　㈠原審以被告罪證明確，因予論罪科刑，固非無見。但查，被
    告於本院審理中與告訴人達成和解賠償損害，已如上述，原
    審未及審酌，顯有不當，被告上訴以此指摘原判決量刑過重
    ，為有理由，應由本院將原判決所處之刑予以撤銷改判。
  ㈡茲以行為人責任為基礎，審酌被告前因賭博案件經判處罪刑
    確定執行完畢之素行（未構成累犯），有臺灣高等法院被告
    前案紀錄表可稽，其為○○○○○○負責人，竟未依規定設置足夠
    之警告、注意標示或防免工程中交通往來危險之必要措施，
    因而肇致本件事故，告訴人因而受傷，其過失責任之輕重、
    告訴人傷勢並非輕微，其於審理中坦承犯行，並與告訴人達
    成和解，徵得告訴人諒解之態度，兼衡被告○○畢業之智識程
    度，目前仍在○○公司任職，已婚、無子女，有母親需要扶養
    等家庭生活、經濟狀況等一切情狀，量處如主文所示之刑，
    並諭知易科罰金之折算標準。
五、緩刑之宣告：
　　被告前於84年間雖因賭博案件經判處罪刑確定並執行完畢，
    但於5年內未曾因故意犯罪受有期徒刑以上刑之宣告，有臺
    灣高等法院被告前案紀錄表附卷可稽。其因一時疏忽，致犯
    本罪，犯後已坦承犯行，並與告訴人和解賠償損害，已如上
    述，本院認被告經此偵審程序及罪刑之宣告，當知所警惕而
    無再犯之虞，因認其所宣告之刑，以暫不執行為適當，爰依
    刑法第74條第1項第2款規定宣告緩刑2年，以啟自新。
據上論結，應依刑事訴訟法第373條、第369條第1項前段、第364
條、第299條第1項前段（僅引用程序法條），判決如主文
本案經檢察官吳惠娟提起公訴，檢察官李宛凌到庭執行職務。
中　　華　　民　　國　　111 　年　　12　　月　　15　　日
                  刑事第二庭    審判長法  官  楊清安
                                      法  官  蕭于哲
                                      法  官  陳珍如
以上正本證明與原本無異。
不得上訴。
　　　　　　　　　　　　　　　　　　　書記官  許睿軒
中　　華　　民　　國　　111 　年　　12　　月　　15　　日
附錄本案論罪科刑法條：
中華民國刑法第284條
因過失傷害人者，處1年以下有期徒刑、拘役或10萬元以下罰金
；致重傷者，處3年以下有期徒刑、拘役或30萬元以下罰金。


附件：
臺灣臺南地方法院刑事判決
110年度易字第415號
公　訴　人　臺灣臺南地方檢察署檢察官
被　　　告　李承駿　男　(民國00年0月00日生)
　　　　　　　　　　身分證統一編號：Z000000000號
　　　　　　　　　　住臺南市○○區○○街○段000號
選任辯護人　江信賢律師
　　　　　　蔡麗珠律師
　　　　　　鄭安妤律師
被　　　告　吳鴻益　男　(民國00年0月00日生)
　　　　　　　　　　身分證統一編號：Z000000000號
　　　　　　　　　　住臺南市○○區○○○○街00號
選任辯護人　裘佩恩律師
　　　　　　蘇泓達律師
　　　　　　莊佳蓉律師
上列被告因過失傷害案件，經檢察官提起公訴（109年度調偵字
第1627、1631號），被告二人於本院行準備程序中就被訴犯罪事
實均為有罪之陳述，本院改行簡式審判程序，判決如下：
    主  文
李承駿犯過失傷害罪，處拘役伍拾日，如易科罰金，以新臺幣壹
仟元折算壹日。
吳鴻益犯過失傷害罪，處有期徒刑參月，如易科罰金，以新臺幣
壹仟元折算壹日。
    事實及理由
一、犯罪事實：緣○○○○○○有限公司（下稱○○公司）前向臺南市政
    府承攬臺南市○○區污水下水道系統○○○分區分支管網及用戶
    接管工程第二標工程後，即將部分工程發包予林聖水（所涉
    過失傷害部分，另為不起訴處分）擔任負責人之○○○○建設有
    限公司（下稱○○公司）承攬，並由受僱於○○公司之李承駿前
    往施作，吳鴻益則為○○公司於上開工程之現場指揮人。詎吳
    鴻益本應注意道路因施工、養護或其他情況致交通受阻，應
    視需要設置各種標誌或拒馬、交通錐或警告標誌等，必要時
    並應使用號誌或派旗手管制交通，竟疏未注意及此，而未依
    規定設置足夠之警告、注意標示或防免工程中交通往來危險
    之必要措施。適於前揭工程施工期間內之民國108年6月17日
    14時48分許，李承駿駕駛俗稱「山貓」之鏟土機於施工現場
    之臺南市○○區○○路00巷00號前行駛，李承駿本應注意駕駛剷
    土機時，應注意兩車並行之間隔，並隨時採取必要之安全措
    施，而依當時狀況，客觀上亦無不能注意之情形，竟疏未注
    意柯玉女正騎乘車牌號碼000-000號普通重型機車違規於右
    側超越其駕駛之鏟土機，而右偏行駛，以致該鏟土機右前鏟
    斗與柯玉女所騎機車左前車頭發生碰撞，柯玉女因而受有第
    三腰椎壓迫性骨折合併骨質疏鬆、尾股骨折等傷害。李承駿
    肇事後，停留於現場等待員警到場處理，並於員警尚不知何
    人為肇事車輛駕駛人前，主動表明其為肇事車輛駕駛人，自
    首而接受裁判。案經柯玉女訴由臺南市政府警察局新營分局
    報請臺灣臺南地方檢察署檢察官偵查起訴。
二、前項犯罪事實，有下列事證足資證明：
　㈠被告吳鴻益、李承駿於警詢、偵查中所為之供述及其二人於
    本院審理中所為之自白。
　㈡告訴人柯玉女於警詢、偵查中所為之指述及證人林聖水於偵
    查中所為之證詞。　
　㈢卷附道路交通事故現場圖、道路交通事故調查表㈠、㈡、奇美
    醫療財團法人柳營奇美醫院診斷證明書、現場及車損照片、
    臺南市車輛行車事故鑑定會110年2月19日南市交鑑字第&ZZZ
    Z;&ZZZZ;0000000000號函、○○○○工程有限公司110年5月13日
    ○建字第0000000S001號函及檢附資料、○○工程顧問股份有限
    公司110年5月19日(110)○字第0000-00號函及檢附資料、交
    通部110年12月14日交路字第1100035306號函、臺南市政府1
    11年2月16日府交智安字第1110246367號函檢附之臺南市車
    輛行車事故鑑定覆議委員會南覆0000000案覆議意見書。
三、核被告二人所為，均係犯刑法第284條前段之過失傷害罪。
    被告李承駿於肇事後停留於現場等待警方到場處理，並當場
    承認為肇事人，有臺南市政府警察局新營分局交通分隊道路
    交通事故肇事人自首情形紀錄表在卷可憑，爰依刑法第62條
    前段之規定減輕其刑。
四、審酌被告吳鴻益為○○○○○○負責人，竟未依規定設置足夠之警
    告、注意標示或防免工程中交通往來危險之必要措施，而被
    告李承駿於施工過程駕駛鏟土機行駛，亦疏未注意兩車並行
    之間隔，以致於告訴人柯玉女駛入施工區域，並於違規右側
    超車時，因右偏行駛而與之發生碰撞，致告訴人受傷，雖告
    訴人傷勢並非輕微，然其就本件車禍之發生亦有過失；另審
    酌卷內所呈現被告二人迄今仍未能與告訴人達成和解之原因
    ，兼衡其等各自之智識程度、家庭、生活狀況等一切情狀，
    分別量處如主文所示之刑，並均諭知易科罰金之折算標準。
五、依刑事訴訟法第299條第1項前段、第273條之1第1項、第310
    條之2、第454條第1項，刑法第284條前段、第41條第1項前
    段，刑法施行法第1條之1，判決如主文。
本案經檢察官吳惠娟提起公訴，檢察官呂舒雯到庭執行職務。
中　　華　　民　　國　　111 　年　　6 　　月　　30　　日
　　　　　　　　　刑事第十四庭  法　官　周紹武
以上正本證明與原本無異
如不服本判決應於收受本判後20日內向本院提出上訴書狀，並應
敘述具體理由。其未敘述上訴理由者，應於上訴期間屆滿後20日
內向本院補提理由書狀（均須按他造當事人之人數附繕本）「切
勿逕送上級法院」。
                                書記官  謝盈敏   
中　　華　　民　　國　　111 　年　　6 　　月　　30　　日

附錄本案論罪科刑法條：
中華民國刑法第284條
因過失傷害人者，處1年以下有期徒刑、拘役或10萬元以下罰金
；致重傷者，處3年以下有期徒刑、拘役或30萬元以下罰金。